{"present": {"1 Singular": {"Affirmative": "coiscim", "Question": "an gcoiscim?", "Negative": "n\u00ed choiscim"}, "2 Singular": {"Affirmative": "coisceann t\u00fa", "Question": "an gcoisceann t\u00fa?", "Negative": "n\u00ed choisceann t\u00fa"}, "3 Singular": {"Male": {"Affirmative": "coisceann s\u00e9", "Question": "an gcoisceann s\u00e9?", "Negative": "n\u00ed choisceann s\u00e9"}, "Female": {"Affirmative": "coisceann s\u00ed", "Question": "an gcoisceann s\u00ed?", "Negative": "n\u00ed choisceann s\u00ed"}}, "1 Plural": {"Compressed": {"Affirmative": "coiscimid", "Question": "an gcoiscimid?", "Negative": "n\u00ed choiscimid"}, "Extended": {"Affirmative": "coisceann muid", "Question": "an gcoisceann muid?", "Negative": "n\u00ed choisceann muid"}}, "2 Plural": {"Affirmative": "coisceann sibh", "Question": "an gcoisceann sibh?", "Negative": "n\u00ed choisceann sibh"}, "3 Plural": {"Affirmative": "coisceann siad", "Question": "an gcoisceann siad?", "Negative": "n\u00ed choisceann siad"}, "Passive": {"Affirmative": "coisctear", "Question": "an gcoisctear?", "Negative": "n\u00ed choisctear"}}, "future": {"1 Singular": {"Affirmative": "coiscfidh m\u00e9", "Question": "an gcoiscfidh m\u00e9?", "Negative": "n\u00ed choiscfidh m\u00e9"}, "2 Singular": {"Affirmative": "coiscfidh t\u00fa", "Question": "an gcoiscfidh t\u00fa?", "Negative": "n\u00ed choiscfidh t\u00fa"}, "3 Singular": {"Male": {"Affirmative": "coiscfidh s\u00e9", "Question": "an gcoiscfidh s\u00e9?", "Negative": "n\u00ed choiscfidh s\u00e9"}, "Female": {"Affirmative": "coiscfidh s\u00ed", "Question": "an gcoiscfidh s\u00ed?", "Negative": "n\u00ed choiscfidh s\u00ed"}}, "1 Plural": {"Compressed": {"Affirmative": "coiscfimid", "Question": "an gcoiscfimid?", "Negative": "n\u00ed choiscfimid"}, "Extended": {"Affirmative": "coiscfidh muid", "Question": "an gcoiscfidh muid?", "Negative": "n\u00ed choiscfidh muid"}}, "2 Plural": {"Affirmative": "coiscfidh sibh", "Question": "an gcoiscfidh sibh?", "Negative": "n\u00ed choiscfidh sibh"}, "3 Plural": {"Affirmative": "coiscfidh siad", "Question": "an gcoiscfidh siad?", "Negative": "n\u00ed choiscfidh siad"}, "Passive": {"Affirmative": "coiscfear", "Question": "an gcoiscfear?", "Negative": "n\u00ed choiscfear"}}, "past": {"1 Singular": {"Affirmative": "choisc m\u00e9", "Question": "ar choisc m\u00e9?", "Negative": "n\u00edor choisc m\u00e9"}, "2 Singular": {"Affirmative": "choisc t\u00fa", "Question": "ar choisc t\u00fa?", "Negative": "n\u00edor choisc t\u00fa"}, "3 Singular": {"Male": {"Affirmative": "choisc s\u00e9", "Question": "ar choisc s\u00e9?", "Negative": "n\u00edor choisc s\u00e9"}, "Female": {"Affirmative": "choisc s\u00ed", "Question": "ar choisc s\u00ed?", "Negative": "n\u00edor choisc s\u00ed"}}, "1 Plural": {"Compressed": {"Affirmative": "choisceamar", "Question": "ar choisceamar?", "Negative": "n\u00edor choisceamar"}, "Extended": {"Affirmative": "choisc muid", "Question": "ar choisc muid?", "Negative": "n\u00edor choisc muid"}}, "2 Plural": {"Affirmative": "choisc sibh", "Question": "ar choisc sibh?", "Negative": "n\u00edor choisc sibh"}, "3 Plural": {"Compressed": {"Affirmative": "choisc siad", "Question": "ar choisc siad?", "Negative": "n\u00edor choisc siad"}, "Extended": {"Affirmative": "choisceadar", "Question": "ar choisceadar?", "Negative": "n\u00edor choisceadar"}}, "Passive": {"Affirmative": "coisceadh", "Question": "ar coisceadh?", "Negative": "n\u00edor coisceadh"}}, "condi": {"1 Singular": {"Affirmative": "choiscfinn", "Question": "an gcoiscfinn?", "Negative": "n\u00ed choiscfinn"}, "2 Singular": {"Affirmative": "choiscfe\u00e1", "Question": "an gcoiscfe\u00e1?", "Negative": "n\u00ed choiscfe\u00e1"}, "3 Singular": {"Male": {"Affirmative": "choiscfeadh s\u00e9", "Question": "an gcoiscfeadh s\u00e9?", "Negative": "n\u00ed choiscfeadh s\u00e9"}, "Female": {"Affirmative": "choiscfeadh s\u00ed", "Question": "an gcoiscfeadh s\u00ed?", "Negative": "n\u00ed choiscfeadh s\u00ed"}}, "1 Plural": {"Compressed": {"Affirmative": "choiscfimis", "Question": "an gcoiscfimis?", "Negative": "n\u00ed choiscfimis"}, "Extended": {"Affirmative": "choiscfeadh muid", "Question": "an gcoiscfeadh muid?", "Negative": "n\u00ed choiscfeadh muid"}}, "2 Plural": {"Affirmative": "choiscfeadh sibh", "Question": "an gcoiscfeadh sibh?", "Negative": "n\u00ed choiscfeadh sibh"}, "3 Plural": {"Compressed": {"Affirmative": "choiscfid\u00eds", "Question": "an gcoiscfid\u00eds?", "Negative": "n\u00ed choiscfid\u00eds"}, "Extended": {"Affirmative": "choiscfeadh siad", "Question": "an gcoiscfeadh siad?", "Negative": "n\u00ed choiscfeadh siad"}}, "Passive": {"Affirmative": "choiscf\u00ed", "Question": "an gcoiscf\u00ed?", "Negative": "n\u00ed choiscf\u00ed"}}, "imper": {"1 Singular": {"Affirmative": "coiscim!", "Negative": "n\u00e1 coiscim!"}, "2 Singular": {"Affirmative": "coisc!", "Negative": "n\u00e1 coisc!"}, "3 Singular": {"Male": {"Affirmative": "coisceadh s\u00e9!", "Negative": "n\u00e1 coisceadh s\u00e9!"}, "Female": {"Affirmative": "coisceadh s\u00ed!", "Negative": "n\u00e1 coisceadh s\u00ed!"}}, "1 Plural": {"Compressed": {"Affirmative": "coiscimis!", "Negative": "n\u00e1 coiscimis!"}, "Extended": {"Affirmative": "coisceadh muid!", "Negative": "n\u00e1 coisceadh muid!"}}, "2 Plural": {"Affirmative": "coiscig\u00ed!", "Negative": "n\u00e1 coiscig\u00ed!"}, "3 Plural": {"Compressed": {"Affirmative": "coiscid\u00eds!", "Negative": "n\u00e1 coiscid\u00eds!"}, "Extended": {"Affirmative": "coisceadh siad!", "Negative": "n\u00e1 coisceadh siad!"}}, "Passive": {"Affirmative": "coisctear!", "Negative": "n\u00e1 coisctear!"}}, "pastConti": {"1 Singular": {"Affirmative": "choiscinn", "Question": "an gcoiscinn?", "Negative": "n\u00ed choiscinn"}, "2 Singular": {"Affirmative": "choiscte\u00e1", "Question": "an gcoiscte\u00e1?", "Negative": "n\u00ed choiscte\u00e1"}, "3 Singular": {"Male": {"Affirmative": "choisceadh s\u00e9", "Question": "an gcoisceadh s\u00e9?", "Negative": "n\u00ed choisceadh s\u00e9"}, "Female": {"Affirmative": "choisceadh s\u00ed", "Question": "an gcoisceadh s\u00ed?", "Negative": "n\u00ed choisceadh s\u00ed"}}, "1 Plural": {"Compressed": {"Affirmative": "choiscimis", "Question": "an gcoiscimis?", "Negative": "n\u00ed choiscimis"}, "Extended": {"Affirmative": "choisceadh muid", "Question": "an gcoisceadh muid?", "Negative": "n\u00ed choisceadh muid"}}, "2 Plural": {"Affirmative": "choisceadh sibh", "Question": "an gcoisceadh sibh?", "Negative": "n\u00ed choisceadh sibh"}, "3 Plural": {"Compressed": {"Affirmative": "choiscid\u00eds", "Question": "an gcoiscid\u00eds?", "Negative": "n\u00ed choiscid\u00eds"}, "Extended": {"Affirmative": "choisceadh siad", "Question": "an gcoisceadh siad?", "Negative": "n\u00ed choisceadh siad"}}, "Passive": {"Affirmative": "choisct\u00ed", "Question": "an gcoisct\u00ed?", "Negative": "n\u00ed choisct\u00ed"}}, "subj": {"1 Singular": {"Affirmative": "go gcoisce m\u00e9", "Negative": "n\u00e1r choisce m\u00e9"}, "2 Singular": {"Affirmative": "go gcoisce t\u00fa", "Negative": "n\u00e1r choisce t\u00fa"}, "3 Singular": {"Male": {"Affirmative": "go gcoisce s\u00e9", "Negative": "n\u00e1r choisce s\u00e9"}, "Female": {"Affirmative": "go gcoisce s\u00ed", "Negative": "n\u00e1r choisce s\u00ed"}}, "1 Plural": {"Compressed": {"Affirmative": "go gcoiscimid", "Negative": "n\u00e1r choiscimid"}, "Extended": {"Affirmative": "go gcoisce muid", "Negative": "n\u00e1r choisce muid"}}, "2 Plural": {"Affirmative": "go gcoisce sibh", "Negative": "n\u00e1r choisce sibh"}, "3 Plural": {"Affirmative": "go gcoisce siad", "Negative": "n\u00e1r choisce siad"}, "Passive": {"Affirmative": "go gcoisctear", "Negative": "n\u00e1r choisctear"}}, "verbal noun": "cosc", "verbal adjective": "coiscthe"}